臺灣高等法院刑事判決
111年度上訴字第509號
上  訴  人  
即  被  告  羅立胤



指定辯護人  李岳明律師(義務辯護)              
上列上訴人因強盜等案件，不服臺灣新竹地方法院110年度訴字
第415號，中華民國110年12月17日第一審判決（起訴案號：臺灣
新竹地方檢察署110年度偵字第6349號），提起上訴，本院判決
如下：
    主  文
上訴駁回。
    事實及理由
一、本院審理範圍：
　㈠按「上訴得對於判決之一部為之」、「對於判決之一部上訴
    者，其有關係之部分，視為亦已上訴。但有關係之部分為無
    罪、免訴或不受理者，不在此限」、「上訴得明示僅就判決
    之刑、沒收或保安處分一部為之」，民國110年6月16日修正
    公布，自同年月18日起施行之刑事訴訟法第348條第1項、第
    2項、第3項分別定有明文。
  ㈡本件檢察官起訴上訴人即被告羅立胤（下稱被告）涉犯刑法
    第330條第1項、第328條第1項之加重強盜罪、同法第330條
    第2項、第1項、第328條第1項之加重強盜未遂罪、同法第34
    6條第1項之恐嚇取財罪及同法第328條第1項之強盜罪等罪嫌
    （繫屬原審法院日期為110年6月2日），經原審審理後，認
    被告係犯刑法第330條第1項、第321條第1項第3款之攜帶兇
    器強盜罪、同法第330條第2項、第1項、第321條第1項第3款
    之攜帶兇器強盜未遂罪、同法第346條第1項之恐嚇取財罪及
    同法第328條第1項之強盜罪而判處罪刑，被告不服原判決提
    起上訴，檢察官則未提起上訴，於111年2月10日繫屬本院，
    有原審法院111年2月9日新院玉刑貴110訴415字第004506號
    函上之本院收文戳章可憑（見本院卷第3頁），是本案上訴
    之效力及其範圍，應依現行刑事訴訟法第348條規定判斷（
    最高法院刑事大法庭110年度台上大字第5375號裁定意旨參
    照）。又被告於本院111年6月30日審理時已陳明：僅針對原
    判決量刑部分上訴，對原審判決認定事實、所犯法條、罪名
    及沒收均沒意見，都不在上訴範圍等語（見本院卷第160頁
    ），業已明示僅就判決之刑提起上訴，依刑事訴訟法第348
    條第3項規定及修法理由，本院審理範圍僅限於原判決所處
    之刑，不及於原判決所認定犯罪事實、所犯法條（罪名）及
    沒收等其他部分，故此部分之認定，均引用第一審判決書所
    記載之事實、證據及理由（如附件）。
二、被告上訴意旨略以：被告因長期失業致家中經濟狀況不濟，
    為此犯下過錯，被告深感後悔，希望可以重新減輕刑期等語
    。惟按刑事審判旨在實現刑罰權之分配的正義，故法院對有
    罪被告之科刑，應符合罪刑相當之原則，使輕重得宜，罰當
    其罪，以契合社會之法律感情，此所以刑法第57條明定科刑
    時應審酌一切情狀，尤應注意該條所列10款事項以為科刑輕
    重之標準，俾使法院就個案之量刑，能斟酌至當。至於量刑
    輕重，係屬事實審法院得依職權自由裁量之事項，苟其量刑
    已以行為人之責任為基礎，並斟酌刑法第57條各款所列情狀
    ，而未逾越法定刑度或有濫用權限情事，即不得任意指為違
    法（最高法院75年台上字第7033號判例、103年度台上字第3
    6號判決意旨參照）。查原判決已審酌被告素行不佳，正值
    青壯，卻不思循正當途徑賺取所需，持鐵鎚為原判決附表一
    編號1至3所示之犯行，情節不輕，且利用夜晚鎖定一般私人
    店家密集犯案，不僅對他人財產權造成侵害，亦對各被害人
    、告訴人之身心及社會治安之危害甚鉅，所為實非可取，並
    考量被告雖表示願意與告訴人、被害人調解，但迄未實際與
    各該人等達成調解賠償損害並取得原諒，兼衡被告犯罪之動
    機、目的，犯罪手段，犯罪後始終坦承犯行態度良好，暨高
    中畢業之智識程度，經濟狀況勉持，無業、家中經濟靠太太
    工作支持等一切情狀，顯已斟酌刑法第57條各款事由，並基
    於刑罰目的性之考量、刑事政策之取向以及行為人刑罰感應
    力之衡量等因素而為刑之量定，未逾越法定刑度，亦無違背
    公平正義之精神，客觀上不生量刑明顯失出失入之裁量權濫
    用情形，核屬法院量刑職權之適法行使，難認有何不當而構
    成應撤銷之事由可言。執此，前揭被告上訴意旨請求從輕量
    刑等語，尚難認為有據。從而，被告提起上訴，仍執前開情
    詞為爭執，並對於原審量刑之自由裁量權限之適法行使，持
    己見為不同之評價，而指摘原判決不當，自難認有理由，應
    予駁回。
據上論斷，應依刑事訴訟法第373條、第368條，判決如主文。
本案經檢察官陳榮林提起公訴，檢察官曾文鐘到庭執行職務。
中　　華　　民　　國　　111 　年　　7 　　月　　7 　　日
                  刑事第二十二庭審判長法  官  王美玲
                                      法  官  汪怡君
                                      法  官　葉韋廷
以上正本證明與原本無異。
如不服本判決，應於收受送達後20日內向本院提出上訴書狀，其
未敘述上訴之理由者並得於提起上訴後20日內向本院補提理由書
（均須按他造當事人之人數附繕本）「切勿逕送上級法院」。
                                      書記官　李逸翔
中　　華　　民　　國　　111 　年　　7 　　月　　7 　　日
附錄：本案論罪科刑法條全文
中華民國刑法第328條
意圖為自己或第三人不法之所有，以強暴、脅迫、藥劑、催眠術
或他法，至使不能抗拒，而取他人之物或使其交付者，為強盜罪
，處5年以上有期徒刑。
以前項方法得財產上不法之利益或使第三人得之者，亦同。
犯強盜罪因而致人於死者，處死刑、無期徒刑或10年以上有期徒
刑；致重傷者，處無期徒刑或7年以上有期徒刑。
第1項及第2項之未遂犯罰之。
預備犯強盜罪者，處1年以下有期徒刑、拘役或9千元以下罰金。
中華民國刑法第330條
（加重強盜罪）
犯強盜罪而有第321條第1項各款情形之一者，處7年以上有期徒
刑。
前項之未遂犯罰之。
中華民國刑法第346條
意圖為自己或第三人不法之所有，以恐嚇使人將本人或第三人之
物交付者，處6月以上5年以下有期徒刑，得併科3萬元以下罰金
。
以前項方法得財產上不法之利益或使第三人得之者，亦同。
前二項之未遂犯罰之。

附件：
臺灣新竹地方法院刑事判決
110年度訴字第415號
公  訴  人　臺灣新竹地方檢察署檢察官
被　　　告　羅立胤　男　(民國00年0月00日生)
　　　　　　　　　　身分證統一編號：Z000000000號
　　　　　　　　　　住新竹縣○○鄉○○村00鄰○○路00號3
　　　　　　　　　　樓
　　　　　　　　　　（現另案於法務部矯正署新竹看守所羈押中）
指定辯護人　本院公設辯護人林建和　
上列被告因強盜等案件，經檢察官提起公訴（110年度偵字第634
9號），本院判決如下：
    主  文
羅立胤犯如附表一各編號所示之罪，各處如附表一各編號「罪名
及宣告刑」欄所示之刑及沒收。應執行有期徒刑捌年。
    事  實
一、羅立胤基於意圖為自己不法所有之犯意，於附表一編號1至4
    所示之時間、地點，分別各該編號犯罪行為欄所載之行為。
    嗣經警方據報調閱道路監視器等畫面蒐證後，已知悉羅立胤
    所為，羅立胤因此於民國110年5月23日1時許向警方投案而
    查悉上情。
二、案經張瀞文、朱吉勝訴由新竹縣政府警察局新湖分局報告臺
    灣新竹地方檢察署檢察官偵查起訴。
    理  由
壹、證據能力事項：
    本院援引之下列證據資料（包含供述證據、文書證據等），
    並無證據證明係公務員違背法定程序所取得，且檢察官、被
    告羅立胤及辯護人於本院準備、審理程序中，均同意有證據
    能力，又經本院審認結果，尚無顯有不可信之情況與不得作
    為證據之情形，審酌各該證據資料製作時之情況，無違法不
    當及證明力明顯過低之瑕疵，且均經本院於審理期日提示予
    檢察官、被告及辯護人辨識而為合法調查，自均有證據能力
    。
貳、實體部分
一、認定犯罪事實所憑之證據及理由：
㈠、上揭事實，業據被告於警詢、偵訊及本院準備、審理程序訊
    問時坦白承認（偵查卷第3-4、52-59、128-130頁、聲羈卷
    第15-25頁、本院卷第21-29、101至109、209-224頁），復
    據證人即被害人范江華於警詢、本院訊問時、證人即被害人
    胡鴻財、證人即告訴人張瀞文、朱吉勝分別於警詢時證述在
    卷（偵查卷第18-19頁、本院卷第105-107頁、偵查卷第84-8
    5、88-89、96-97頁），並有附表一編號1所示犯行之刑案蒐
    證照片及道路監視器畫面翻拍影像14張、附表一編號2所示
    犯行之刑案蒐證照片及道路監視器畫面翻拍影像8張、附表
    一編號3所示犯行之刑案蒐證照片及道路監視器畫面翻拍影
    像10張、附表一編號4所示犯行之刑案蒐證照片及道路監視
    器畫面翻拍影像8張、告訴人朱吉勝之中國醫藥大學新竹附
    設醫院診斷證明書1張、車號000-0000號、000-000號車輛詳
    細資料報表2張、新竹縣政府警察局新湖分局110年5月23日
    扣押筆錄暨扣押物品目錄表（扣得附表二編號6-7所示之物
    ）、新竹縣政府警察局新湖分局110年5月22日扣押筆錄暨扣
    押物品目錄表（扣得附表二編號1所示之物）、新竹縣政府
    警察局新湖分局110年5月23日扣押筆錄暨扣押物品目錄表（
    扣得附表二編號2-5所示之物）、刑案蒐證照片及道路監視
    器畫面翻拍影像46張、警察採證照片4張等件在卷足資佐證
    （偵查卷第28-34、86-87、93-95、99-100、98、101-102、
    64-68、90-92、121-125、109-120、60-61頁），足認被告
    之任意性自白與事實相符，可以採信。
㈡、辯護人雖為被告之利益辯護稱：就附表一編號1部分，被告雖
    以鐵鎚敲壞磅秤使被害人范江華心生畏懼，然被告亦向被害
    人范江華稱若給錢就不會傷害人，且被害人范江華感覺被告
    並沒有要攻擊之意，手段並不足以壓制被害人范江華自由意
    思至不能抵抗之程度；就附表一編號2部分，被告雖手持鐵
    鎚要被害人胡鴻財交出錢來，但並沒有作勢揮擊被害人胡鴻
    財之動作，被害人甚至說「沒有錢可以給」，足見被害人尚
    有自由斟酌之餘地，被害人胡鴻財拒絕交付錢財時，被告未
    以鐵鎚壓迫被害人胡鴻財，反而是徒手將被害人胡鴻財推到
    冰箱門上，嗣被害人胡鴻財乘隙跑出門外呼救店內無人之際
    ，被告未搜刮財物，反而匆忙離去，可見被害人胡鴻財並未
    遭壓制至不能抗拒之程度，故被告附表一編號1、2之行為應
    分別構成恐嚇取財罪、恐嚇取財未遂罪，又被告並無以鐵鎚
    傷人，良心未泯，請酌依刑法第59條之規定減輕其刑等語。
    然查：
  ⒈按強盜罪與恐嚇取財罪之區別，應以行為人所實施之不法手
    段是否足使人至不能抗拒之程度為標準，如己達於使人不能
    抗拒之程度，即成強盜罪。所謂「至使不能抗拒」，指其強
    制行為，就當時之具體事實予以客觀之判斷，足使被害人身
    體上或精神上達於不能或顯難抗拒之程度，而所謂就當時之
    具體事實予以客觀之判斷，應以通常人之心理狀態為標準，
    綜合考量被害人（如年齡、性別、體能等）、行為人（如行
    為人體魄、人數、穿著與儀態、有無使用兇器、使用兇器種
    類等之情況），倘行為人所施之強制行為依一般人在同一情
    況事實之情況下，其意思自由因此受到壓抑，即應論以強盜
    罪，至於被害人實際上有無抗拒行為，與本罪成立不生影響
    。
　⒉就附表一編號1部分，證人即被害人范江華於警詢時稱：被告
    手持鐵鎚敲壞店內磅秤使我心生畏懼，於本院訊問時證稱略
    以：因被告用鐵鎚把磅秤打壞，那時我害怕不敢反抗，才把
    抽屜打開來，讓他自己拿錢，我知道我跑不出去，連叫的機
    會都沒有，我只要求平安，我看一下門，覺得沒有機會往外
    走，而且我母親還在裡面，被告的身形我衝不過去，當時我
    覺得錢是身外之物，損失錢可以換來平安等語（偵查卷第19
    頁、本院卷第105-107頁）。而鐵鎚係金屬製品，在客觀上
    足以危害他人生命、身體之安全，自屬兇器無疑，衡情一般
    人於遭人持鐵鎚脅迫之際，都會害怕生命、身體遭傷害而深
    感恐懼，自難期於此情形下能有何冒生命危險之積極反抗，
    是被告所為就當時之情形予以客觀之判斷，已足使被害人范
    江華身體上及精神上達於不能或顯難抗拒之程度，亦即依一
    般人在同一情況下，被害人范江華之意思自由應已受壓制已
    達至使不能抗拒之程度，被告所為應構成加重強盜罪。
  ⒊就附表一編號2部分，按強盜罪之既遂與否，以已未得財為標
    準，若僅施用強暴、脅迫等手段，而未取得財物者，仍應以
    未遂論。被告於本院訊問時自承：拿鐵鎚去作案之用意是要
    讓被害人害怕不敢反抗才能拿到錢等語（本院卷第218頁）
    ，足見被告主觀上具有強盜之犯意，客觀上亦持鐵鎚實行強
    盜之行為，同上第⒉點所述，實難期被害人胡鴻財於此情形
    下有冒生命危險積極反抗之可能，縱被害人胡鴻財有向被告
    說「沒有錢可以給」或最後有跑出門外大喊搶劫之行為，亦
    難解免被告已著手實行加重強盜之犯行，故被告之行為應構
    成加重強盜未遂甚明。
㈢、綜上所述，辯護人上開主張，並不可採，本案事證已臻明確
    ，被告附表一編號1至4所示之犯行均堪以認定，應依法論科
    。
二、論罪科刑之理由：
㈠、核被告就附表一編號1所為，係犯強盜罪而有攜帶兇器情形，
    應以刑法第330條第1項、第321條第1項第3款之攜帶兇器強
    盜罪論處；就附表一編號2所為，則係犯同法第330條第1項
    、第2項、第321條第1項第3款之攜帶兇器強盜未遂罪；就附
    表一編號3所為，係犯同法第346條第1項之恐嚇取財罪；就
    附表一編號4所為，係犯同法第328條第1項之強盜罪，另被
    告此強盜罪之實施強暴行為過程中，致告訴人朱吉勝受有傷
    害，乃施強暴之當然結果，不另論傷害罪。
㈡、被告附表一編號2之犯行，未能達成強盜財物既遂之結果，為
    未遂犯，依刑法第25條第2項之規定，減輕其刑。
㈢、被告上開4次犯行，犯意各別、行為互殊，應予分論併罰。
㈣、被告前因妨害公務、妨害自由等案件，經本院以105年度易字
    第606號判決判處應執行有期徒刑4月確定，於106年2月8日
    易科罰金執行完畢等情，有臺灣高等法院被告前案紀錄表附
    卷可佐，其於受有期徒刑執行完畢5 年內故意再犯附表一編
    號1至4所示之有期徒刑以上之各罪，均為累犯，參酌司法院
    大法官釋字第775號解釋意旨，本院認被告前案所犯之妨害
    自由罪與本案罪質、侵害法益相同，卻又再犯，可見刑罰反
    應力薄弱，衡酌罪刑相當及比例原則後，認應就上開4罪均
    論以累犯，並爰依刑法第47條第1項規定加重其刑。並就附
    表一編號2所示之罪，依法先加後減之。
㈤、按刑法第59條規定：「犯罪之情狀顯可憫恕，認科以最低度
    刑仍嫌過重，得酌量減輕其刑」。所謂「犯罪之情狀可憫恕
    」，本係指審酌刑法第57條各款所列事項以及其他一切與犯
    罪有關之情狀之結果，認其犯罪足堪憫恕者而言。依實務上
    見解，必在客觀上顯然足以引起一般同情，認為縱予宣告法
    定最低度刑猶嫌過重者，始有其適用。為防止酌減其刑之濫
    用，自應嚴定其適用之要件，以免法定刑形同虛設，破壞罪
    刑法定原則。被告為36歲之成年人，有工作經驗及工作能力
    ，縱因身體或社會環境之影響而有經濟窘迫、財務壓力之情
    形，仍可另循其他正當管道謀生獲取所得，卻以嚴重侵害居
    家安全及人之生命身體之手段謀財，對社會治安危害甚鉅，
    顯非一般財產犯罪可資比擬，本案被告所為犯行，在客觀上
    並不足引起一般人之同情，依被告犯罪情狀，難認有量處法
    定最低度刑，猶嫌過重之情輕法重情形，無刑法第59條之適
    用，辯護人主張依刑法第59條規定減輕其刑，不足採之。
㈥、爰審酌被告素行不佳，正值青壯，卻不思循正當途徑賺取所
    需，持鐵鎚為附表一編號1至3所示之犯行，情節不輕，且利
    用夜晚鎖定一般私人店家密集犯案，不僅對他人財產權造成
    侵害，亦對各被害人、告訴人之身心及社會治安之危害甚鉅
    ，所為實非可取，並考量被告雖表示願意與告訴人、被害人
    調解，但迄未實際與各該人等達成調解賠償損害並取得原諒
    ，兼衡被告犯罪之動機、目的，犯罪手段，犯罪後始終坦承
    犯行態度良好，暨高中畢業之智識程度，經濟狀況勉持，無
    業、家中經濟靠太太工作支持等一切情狀（本院卷第219頁
    ），分別量處如主文所示之刑，並定其應執行之刑。
三、沒收及不予沒收之理由：
㈠、被告為附表一編號1、3所示之加重強盜、恐嚇取財犯行，所
    得現金新臺幣（下同）1000元（無法證明加重強盜確定金額
    ，故以有利被告之認定）、100元，均未扣案，爰依刑法第3
    8條之1第1項、第3項之規定，宣告沒收，於全部或一部不能
    沒收或不宜執行沒收時，追徵其價額。
㈡、扣案之被告為附表一編號4之犯罪所得3500元，依刑法第38調
    之1第1項之規定，宣告沒收。
㈢、被告為附表一編號1至3所示犯行所用之扣案鐵鎚1支，係被告
    父親所有，業據被告供承在卷（偵查卷第55頁），亦無證據
    證明係他人無正當理由提供被告為本案犯行所用之物，爰不
    予宣告沒收。
㈣、扣案如附表二編號2至5所示之物，雖分係被告實施本案犯行
    時，作為遮蓋面容、穿戴之物，但上開物品均為一般人平時
    容易取得之物，且該等物品單獨存在不具刑法上之非難性，
    對於被告犯罪行為之不法、罪責評價並無影響，復不妨被告
    刑度之評價，對於沒收制度所欲達成或附隨之社會防衛亦無
    任何助益，欠缺刑法上重要性，是認無沒收之必要，爰依刑
    法第38條之2第2項之規定，均不予宣告沒收。
㈤、至扣案如附表二編號6所示之物，非被告本案之犯罪所得，亦
    不予沒收之諭知。
據上論斷，應依刑事訴訟法第299條第1項前段，判決如主文。
本案經檢察官陳榮林提起公訴，檢察官翁旭輝、孫立婷到庭執行
職務。　　
中　　華　　民　　國　　110 　年　　12　　月　　17　　日
                  刑事第五庭  審判長法　官  魏瑞紅　
　　　　　　　　　                  法  官  陳麗芬
　　　　　　　　　                  法  官  華澹寧
以上正本證明與原本無異。
如不服本判決應於收受本判決後20日內向本院提出上訴書狀，上
訴書狀應敘述具體理由。上訴書狀未敘述上訴理由者，應於上訴
期間屆滿後20日內補提理由書狀於本院(均須按他造當事人之人
數附繕本 )「切勿逕送上級法院」。 
中　　華　　民　　國　　110 　年　　12　　月　　17　　日
                                    書記官  呂苗澂
附錄本案論罪科刑法條：
中華民國刑法第328條第1項
意圖為自己或第三人不法之所有，以強暴、脅迫、藥劑、催眠術
或他法，至使不能抗拒，而取他人之物或使其交付者，為強盜罪
，處5年以上有期徒刑。
中華民國刑法第330條
（加重強盜罪）
犯強盜罪而有第321條第1項各款情形之一者，處7年以上有期徒
刑。
前項之未遂犯罰之。
中華民國刑法第346條第1項
意圖為自己或第三人不法之所有，以恐嚇使人將本人或第三人之
物交付者，處6月以上5年以下有期徒刑，得併科3萬元以下罰金
。
附表一
編號 被害人 時間 （年.月.日/時） 地點 騎乘作案機車車號 犯罪行為 罪名及宣告刑 1 范江華 （未提告） 110.05.22/17:50 新竹縣○○鄉○○路000號雜貨店 000-000號普通重型機車 羅立胤騎乘機車於左列時地，持其所有客觀上可作為兇器使用之鐵鎚1把，對范江華恫稱：「把錢拿出來」等語，使范江華因此心生畏懼而不能抗拒，再由羅立胤強盜店內收銀抽屜內現金約新臺幣（下同）1,000至2,000元後，隨即騎乘機車逃離現場。 羅立胤犯攜帶兇器強盜罪，累犯，處有期徒刑柒年貳月，未扣案犯罪所得新臺幣壹仟元沒收，於全部或一部不能沒收或不宜執行沒收時，追徵其價額。 2 胡鴻財 （未提告） 110.05.22/20:48 新竹縣○○鄉○市路000號雜貨店 000-0000號普通重型機車 羅立胤騎乘機車於左列時地，以買煙為藉口進入店內，由胡鴻財交付香菸1包後，羅立胤竟持其所有客觀上可作為兇器使用之鐵鎚1把，對胡鴻財恫稱：「把錢拿出來」等語，使胡鴻財因此心生畏懼而不能抗拒，然因胡鴻財對羅立胤稱：沒有錢可以給你，羅立胤竟以徒手將胡鴻財推擠至店內冰箱旁，再由胡鴻財趁隙至店外大喊有人搶劫，羅立胤隨即騎乘機車逃離現場而不遂。 羅立胤犯攜帶兇器強盜未遂罪，累犯，處有期徒刑參年捌月。 3 張瀞文 （提出告訴）  110.05.22/20:57 新竹縣○○鄉○○街000號雜貨店 000-0000號普通重型機車 羅立胤騎乘機車於左列時地，持其所有客觀上可作為兇器使用之鐵鎚1把，對張瀞文恫稱：「我要搶劫」，並持該鐵鎚錘打店內秤蛋之磅秤，再對張瀞文恫稱：「把錢拿出來」等語，使張瀞文因此心生畏懼，再由羅立胤取走店內收銀抽屜內現金約100元，羅立胤欲再下手取走店內第2個收銀抽屜財物時，由張瀞文趁隙奪取羅立胤所持鐵鎚，並作勢欲錘打羅立胤，羅立胤見狀隨即騎乘機車逃離現場。 羅立胤犯恐嚇取財罪，累犯，處有期徒刑柒月，未扣案犯罪所得新臺幣壹佰元沒收，於全部或一部不能沒收或不宜執行沒收時，追徵其價額。 4 朱吉勝 （提出告訴） 110.05.22/21:01 新竹縣○○鄉道○街000號雜貨店 000-0000號普通重型機車 羅立胤騎乘機車於左列時地，進入店內，對朱吉勝恫稱：「搶劫」等語，並持店內櫃臺旁空米酒酒瓶敲打朱吉勝頭臉部，使朱吉勝受有頭部開放性傷口、臉部瘀傷及擦傷及頭皮擦傷之傷害，致使朱吉勝因此心生畏懼而不能抗拒，再由羅立胤強盜店內收銀抽屜內現金約3,500元後，隨即騎乘機車逃離現場。 羅立胤犯強盜罪，累犯，處有期徒刑伍年貳月，扣案犯罪所得新臺幣參仟伍佰元沒收。 
附表二
編號 品名 單位  數量 持有人  備註 1 鐵鎚 隻 1 羅立胤 由張瀞文交付警方後扣押 2 安全帽 （白中線黑色） 頂 1 羅立胤  3 安全帽（ 拉拉熊） 頂  1 羅立胤  4 藍長褲 件 1 羅立胤  5 球鞋 雙 1 羅立胤  6 香菸winston 包 1 羅立胤  7 新臺幣 元 3500 羅立胤